臺灣高等法院刑事判決　　　　　　　　　　　　　　九十一年度上訴字第一二號
　　上　訴　人
　　即　被　告　甲○○
右上訴人因竊盜案件，不服臺灣桃園地方法院八十八年度訴字第一一八四號，中華民
國九十年六月五日第一審判決（起訴案號：臺灣桃園地方法院檢察署八十八年度偵字
第一二七一六號《檢察官起訴書案號誤載為八十八年度偵字第一二七二六號》）提起
上訴，本院判決如左：
    主      文
上訴駁回。
    事實及理由
一、本案經本院審理結果，認第一審判決被告甲○○以犯竊盜罪為常業，處有期徒刑
    肆年，於刑之執行前令入勞動場所強制工作參年，認事用法及量刑均無不當，應
    予維持，並引用第一審判決書記載之事實、證據及理由。（如附件）
二、被告上訴雖仍執在原審相同陳詞否認有竊盜行為，惟查本件犯罪事實，業據被告
    甲○○迭於警訊（參偵卷第八、九、八十三頁）及偵查中（參偵卷第六十八頁、
    八十七、八十八頁）自白不諱，核與被害人林祖立等人於警訊中指述（參偵卷第
    十四至二十七頁、第九十五至一一八頁）及證人蔣水盛於警訊中所述（參偵卷第
    十三頁）之情節相符，其於警訊及偵查中供稱：「我於八十七年七月份開始陸陸
    續續開始竊車，直到警察查獲為止。我係先開自己的自小客車至台北縣市各處找
    尋作案目標後，將自已的車輛停放在作案目標附近，持自備鑰匙，將車門開啟後
    ，插入鑰匙起動，然後將車子開回桃園縣龜山鄉○○○路六六九號倉庫內，再搭
    計程車返回作案地點附近駛回自己的車輛」（參偵卷第八頁）；「八十七年十一
    月份起偷車，我是先開自己的車，並自備我的鑰匙尋找目標下手，偷到後，開到
    龜山鄉○○○路六六九號倉庫，和吳宏洲一起解體，共偷三十多部」（參偵卷第
    六十八、六十九頁）「都在樹林、台北等地偷，八十七年底開始偷，末次在八十
    八年八月初」「（提示犯罪時間一覽表符合否？）都相符」（參偵卷第八十七、
    八十八頁），其對如何竊取之重要之點供述，前後一致，如被告甲○○在警訊中
    所供，係遭警察刑求，其於偵查之歷次訊問中，應可向承辦檢察官表明，然被告
    非但未向承辦之檢察官表示遭刑求，反而繼續坦承犯行，甚且所作之陳述，均與
    其在警訊中之陳述一致，而直至原審審理中，才突然翻異前詞，足認其嗣後所辯
    要為卸責之詞，不足採信，其餘亦據原判決理由詳陳，判其上開罪刑，核無不合
    ；而依本件犯罪情節之嚴重，原判決之量刑亦屬妥適。上訴意旨仍執前開情詞否
    認犯罪並請求從輕而指摘原判決，尚非有理由，應予駁回。
三、被告經合法傳喚，無正當理由不到庭，爰不待其陳述，逕行判決之。
據上論斷，應依刑事訴訟法第三百七十三條、第三百六十八條、第三百七十一條，判
決如主文。
本案經檢察官田炳麟到庭執行職務。
中      華      民      國    九十一    年      二      月    二十二    日
                            臺灣高等法院刑事第十二庭
                                    審判長法  官  劉  景  星
                                          法  官  陳  博  志
                                          法  官  陳  志  洋
右正本證明與原本無異。
如不服本判決應於收受送達後十日內向本院提出上訴書狀，其未敘述上訴之理由者並
得於提起上訴後十日內向本院補提理由書（均須按他造當事人之人數附繕本）。
                                          書記官  蔡  佩  珊
中      華      民      國    九十一    年二      月    二十二    日
